【裁判字號】    89,台非,11
【裁判日期】    890106
【裁判案由】    過失致人於死
【裁判全文】
最高法院刑事判決                                  八十九年度台非字第一一號
    上訴人  最高法院檢察署檢察總長
    被  告  甲○○
右上訴人因被告過失致人於死案件，對於台灣高雄地方法院中華民國八十六年八月五
日第一審確定判決（八十六年度交易字第四三五號，起訴案號：台灣高雄地方法院檢
察署八十六年度偵字第一五八八一號），認為違法，提起非常上訴，本院判決如左：
    主  文
原判決關於甲○○違背法令部分撤銷。
    理  由
非常上訴理由稱：「按判決不適用法則或適用不當者，為違背法令，又判決不載理由
或所載理由矛盾，其判決當然為違背法令，刑事訴訟法第三百七十八條及第三百七十
九條第十四款分別定有明文。本件原判決事實欄認定被告甲○○之犯罪事實為，甲○
○於肇事後即駕車加速逃逸等語，並未有自首之記載，惟其理由欄忽謂：『查被告甲
○○於肇事後，主動向高雄縣警察局新興分局自強派出所報案並坦承犯行，已據被告
供明在卷，為對於未發覺之罪自首而接受裁判』，並適用刑法第六十二條前段予以減
輕其刑，致理由與事實矛盾，並有適用法則不當之違背法令。案經確定，爰依刑事訴
訟法第四百四十一條、第四百四十三條提起非常上訴，以資糾正」等語。
本院按刑法第六十二條所謂自首，係以犯人在犯罪未發覺前，向該管公務員自承犯罪
，而受法律之裁判為要件，又科刑判決書，如認定事實與其所採用之證據，及其認定
之理由不相適合，即屬理由矛盾，其判決當然為違背法令。查本件原判決於事實欄認
定被告甲○○於民國八十六年六月十七日二十一時五十分許，駕駛友人傅敬翔託修之
ＸＥＧ－八○七號重型機車，在高雄苓雅區○○○路二五巷口，不慎撞及李瓊瑤，造
成李女左側硬膜下出血併腦幹壓迫之傷害，經送醫急救不治死亡，被告於肇事後駕車
逃逸，嗣經路人記下車號報警，循線查獲車主，始獲悉上情，惟於理由欄載謂：「
被告於肇事後，主動向高雄縣警察局新興分局自強派出所報案並坦承犯行，已據被告
供明在卷，為對於未發覺之罪自首而接受裁判」，並適用刑法第六十二條前段予以減
輕其刑，致事實與理由矛盾，其判決顯屬違法，案經確定，非常上訴意旨，執以指摘
，洵有理由，但此違法，尚非不利於被告，應由本院僅將關於甲○○違背法令部分撤
銷，以資糾正。
據上論結，應依刑事訴訟法第四百四十七條第一項第一款前段，判決如主文。
中      華      民      國    八十九    年     一       月      六      日
                              最高法院刑事第十一庭
                                  審判長法官  莊  登  照
                                        法官  洪  明  輝
                                        法官  蔡  清  遊
                                        法官  黃  一  鑫
                                        法官  林  秀  夫
      右正本證明與原本無異
                                              書  記  官
中      華      民      國    八十九    年      一      月     十四     日


司法院資訊處製作；財團法人民間司法改革基金會備份。
